# 【实务】请教某银行股权转让问题

提问人：agnesss 时间：2019-12-10 11:27:18
陈老师，您好，请教您一个实务问题。
某银行有 A 瑕疵股权（以股抵债而来，即某银行的股东向某银行借钱未偿还，以其股权抵债），当时某银行并未冲销对应股权及贷款，错误计提全额贷款减值损失并冲销贷款，股本未动，该部分形成自挂股。
如今，某银行意图 A 股上市，据悉不能自持自己股份。于是非公开转让对应自挂股，瑕疵 A 股权作价 B 转让，请问陈老师此时应该如何做账？（某银行直接做账借现金 B，贷资本公积-股本溢价 B，请问正确吗。。）

回答人：chenyiwei
银行在历史上取得自身股份，应列入库存股，其初始计量金额为其取得日的公允价值。
后续再转让这部分自持股份，应作为库存股的重新发行，出售价款与库存股账面价值之间的差额调整 “资本公积——资本溢价”。该类库存股交易不影响损益。